【裁判字號】    88,簡上,813
【裁判日期】    890609
【裁判案由】    給付貨款
【裁判全文】
臺灣臺北地方法院民事判決  八十八年度簡上字第八一三號
    上  訴  人  寶固營造股份有限公司
    法定代理人  甲○○
    被上訴人    九龍窯業股份有限公司
    法定代理人  乙○○
    訴訟代理人  丙○○○
右當事人間請求給付貨款事件，上訴人對於中華民國八十八年十月七日本院簡易庭八
十八年度簡字第四八號第一審判決提起上訴，本院判決如左：
    主  文
上訴駁回。
第二審訴訟費用由上訴人負擔。
    事  實
甲、上訴人方面：
  一、聲明：
  （一）原判決廢棄。
  （二）駁回被上訴人在第一審簡易之訴之聲請。
  二、陳述：
  （一）上訴人於原審主張被上訴人之磁磚確有瑕疵，業經被上訴人於第一審自認確
        有百分之五以上之瑕疵，原審置其自認不予採取，判決不備理由甚明。
  （二）按買賣因物有瑕疵，買受人得解除契約或請求減少價金，民法第三百五十九
        條定有明文，原審於判決理由既論定台北縣政府函覆有關三重環南國宅外牆
        貼磁磚工程有三項缺失概因磁磚瑕疵引起，與被上訴人第一審自認符合，自
        應減少價金。
  三、證據：援用原審之立證方法外，另於八十九年五月二十六日言詞辯論期日當庭
      提出自稱系爭瑕疵磁磚多塊，經當庭勘驗後發還。
乙、被上訴人方面：
  一、聲明：駁回上訴。
  二、陳述：除與原審判決書所載者相同茲予引用外，補稱：本件驗收時已證明與磁
            磚瑕疵無關，且系爭工程使用之磁磚並非我們所生產。又上訴人於八十
            九年五月二十六日所提出之磁磚，並無法證明係當初我們所交付之磁磚
            。
  三、證據：援用原審之立證方法外，另補提吳世欽、方克立建築師事務所函、建材
      證明書影本各一紙為證。
      理  由
一、本件被上訴人起訴主張：上訴人為興建坐落台北縣三重市○○○路二五四巷之三
    重市環南國宅，於八十六年四月八日與被上訴人簽訂「建材訂購契約書」，約定
    由被上訴人分期供應上訴人建材磁磚，交貨地點台北縣三重市○○○路二五四巷
    工地，被上訴人已依約自八十六年四月八日起至同年十一月二十一日共交付上訴
    人建材磁磚十八批，含稅共計一百二十五萬二千六百七十七元，上訴人尚積欠三
    十四萬九千八百零三元貨款未付。又被上訴人所交付之磁磚並無瑕疵，上訴人亦
    從未通知有何瑕疵，則依兩造所簽訂契約第七條約定，被上訴人交貨完畢十個月
    後，上訴人應清償全部價款，為此請求上訴人給付上開貨款及自八十八年七月二
    十一日起按年息百分之五計算之遲延利息。
    上訴人則以：被上訴人所交付之建材磁磚有瑕疵，造成台北縣政府驗收不通過，
    其所受之損失應從貨款中扣除，依法自應減少價金等語，資為抗辯。
二、查被上訴人主張上訴人向其訂購建材磁磚，被上訴人已依約自八十六年四月八日
    起至同年十一月二十一日共交付上訴人建材磁磚十八批，而上訴人亦將之施工於
    其所承攬之台北縣三重市○○○路二五四巷之三重市環南國宅，上訴人尚積欠三
    十四萬九千八百零三元貨款未付之事實，業經提出建材訂購契約書、送貨單十八
    份、帳單九份等件為證，復為上訴人所不爭，堪信為真實。茲應審究者，厥為上
    訴人所辯被上訴人所交付之建材磁磚有瑕疵，並據以主張減少價金等節，有無理
    由？
三、按出賣人就其交付之買賣標的物有應負擔保責任之瑕疵，而其瑕疵係於契約成立
    後始發生，且因可歸責於出賣人之事由所致者，出賣人固應負物之瑕疵擔保責任
    ，惟買受人主張買賣標的物有瑕疵者，應就此一抗辯事實負舉證責任。查上訴人
    抗辯被上訴人出售之建材磁磚有瑕疵乙節，固據提出台北縣政府八十七年四月九
    日八七北府國一字第一０五０三二號函及三重市環南國宅新建工程（建築）工程
    外牆面磚缺失改善照片為證，然查：被上訴人所交付之建材既已全部履行，依兩
    造所簽訂建材訂購契約書第六條約定「驗收：1.乙方（指被上訴人）於交貨前應
    事先通知甲方（指上訴人）派員驗收或交貨同時驗收......  3.使用時如發現規
    格品質不符，乙方應負無條件調換或修正之責......。」，是上訴人本應於收貨
    時驗收，惟被上訴人於八十六年十一月二十一日完成全部建材磁磚之交付，上訴
    人並未提出任何有關於是日以前驗收發現瑕疵之通知資料舉證以實其說，又倘被
    上訴人自八十六年四月八日起至同年十一月二十一日陸續交予上訴人之十八批建
    材磁磚有瑕疵，按理上訴人將之使用施工於三重市環南國宅時應發現，何以上訴
    人施工使用時，未曾向被上訴人提出異議或要求調換或修正？倘若磁磚本身有瑕
    疵，何以上訴人仍能完成貼磁磚工程而報請台北縣政府驗收？且上訴人使用於上
    開國宅外牆之磁磚係由大埔工業股份有限公司所生產之光明牌【擠出型二丁掛】
    磁磚，其規格事先經建築事務所核准報請縣府核備在案，而非被上訴人所生產，
    此有台北縣政府八十九年二月三日八九北府城企字第四七九三八函、吳世欽、方
    克立建築師事務所八十六年五月二十日三重環南字第八六○五二○號函、被上訴
    人出具之八十六年五月十九日證明書、大埔工業股份有限公司八十六年五月二十
    日出具之建材證明書等在卷可稽，益證被上訴人所辯稱外牆磁磚並非其所生產乙
    節尚屬非虛。次查，從台北縣政府上開函復上訴人有關三重環南國宅外牆貼磁磚
    工程之缺失分別為(1)三樓欄杆仍有部份不平整須重新施做、(2)七樓欄杆頂部收頭
    磁磚施做不一，須修齊、(3)各樓層欄杆兩弧與建物相交處其厚度不一，須修齊、
    (4)冷氣孔板不平整應重行施做平整等情，均係涉及灌漿、鋪泥、貼連、接合是否
    平整或修齊等施工技術問題，並無法證明係磁磚本身瑕疵所引致，再參以上訴人
    所提出該國宅外牆貼磚照片觀之，該外牆呈現弧形彎曲狀，連貼磁磚自較一般平
    面為不易，倘施工技術不良，容易發生上開缺失情狀。準此，尚難僅憑上開台北
    縣政府函證明被上訴人所交付之建材磁磚具有瑕疵。綜上所述，上訴人既不能證
    明系爭磁磚確有瑕疵，則其抗辯被上訴人應就所交付建材磁磚之瑕疵負賠償損害
    ，並據以主張減少價金云云，洵不足採。
四、從而，被上訴人依建材訂購契約規定，請求上訴人給付尾款三十四萬九千八百零
    三元及自起訴狀繕本送達翌日即八十八年七月二十一日起至清償日止，按年息百
    分之五計算之利息，為有理由。是則原審據此為被上訴人勝訴之判決，認事用法
    核均無違誤，上訴意旨指摘原判決不當，求予廢棄改判，為無理由，應予駁回其
    上訴。
五、本件為判決基礎之事證已臻明確，兩造其餘攻擊防禦方法及提出之證據，核於判
    決結果不生影響，無一一審究論述之必要，附此敘明。
六、結論：本件上訴為無理由，依民事訴訟法第四百三十六條之一第三項、第四百四
    十九條第一項、第七十八條，判決如主文。
中      華      民      國    八十九    年      六      月      九      日
                                    民事第二庭審判長法  官  丁蓓蓓
                                                    法  官  吳光釗
                                                    法  官  曾部倫
右為正本係照原本作成。
本判決不得上訴。
      華      民      國    八十九    年        六      月      九      日
                                                法院書記官  柯月英


司法院資訊處製作；財團法人民間司法改革基金會備份。
